臺灣高等法院民事判決　　　　　　　　 95年度保險上字第9號
上　訴　人　國泰人壽保險股份有限公司
法定代理人　丙○○
訴訟代理人　賴盛星律師
複　代理人　何淑媛律師
被　上訴人　甲○○（原名沈昭仁）
法定代理人　乙○○
訴訟代理人　郭盈蘭律師
上列當事人間請求給付保險金事件，上訴人對於中華民國95年1
月3日臺灣板橋地方法院93年度保險字第11號第一審判決提起上
訴，本院於96年1月24日言詞辯論終結，判決如下：
    主      文
上訴駁回。
第二審訴訟費用由上訴人負擔。
    事實及理由
一、被上訴人起訴主張：被上訴人之法定代理人乙○○（為原審
    共同原告，下稱乙○○）於民國（下同）92年4 月14日與上
    訴人簽訂保險契約，要保人為乙○○，被保險人為被上訴人
    甲○○（原名為沈昭仁），保單號碼為0000000000，保險期
    間自92年4 月15日起至終身，主約為國泰雙好還本終身保險
    ，附約為安利防癌終身附約、金平安保險附約，全意住院醫
    療保險附約，全心住院日額醫療保險附約（下稱系爭保險）
    。被上訴人於92年10月2 日因病住院，經醫生切片檢查診斷
    為淋巴瘤，進行化學治療，後轉院至行政院國軍退除役官兵
    輔導委員會臺北榮民總醫院（下稱臺北榮民總醫院）治療，
    自92年10月2日起至94年8月24日止，累計已住院天數為240
    天，門診天數48天，由被上訴人之法定代理人乙○○起訴，
    嗣追加被上訴人為共同原告，依據系爭保險契約請求上訴人
    給付保險項目及金額分別為：安利防癌終身附約保險金1,71
    6,000元、全意住院醫療保險附約保險金312,000元、全心住
    院日額醫療保險附約保險金393,000 元，求為判決：上訴人
    應給付乙○○及被上訴人2,421,000元，及其中811,600元部
    分自93年3月19日起至清償日止，其中1,599,400元部分，自
    94年10月19日起至清償日止，均按年息10%計算之利息。
二、上訴人則以：
  (一)乙○○於92年4 月15日以其子即被上訴人（87年5月8日出生
    ）為被保險人，向上訴人投保系爭保險。被保險人即被上訴
    人於投保前2 個月因骨折就醫時，經醫師診斷疑有罹患骨髓
    炎尚未完全痊癒，乙○○於投保系爭保險時對被保險人並未
    痊癒之事實，有所保留，並未將此事實據實告知上訴人之業
    務員，其隱瞞被上訴人疑有罹患骨髓炎之事實顯然嚴重影響
    上訴人對危險之評估，上訴人已依法發函解除系爭保險契約
    ，被上訴人不得請求上訴人給付保險金。
  (二)被上訴人於92年2月至4月間至黃勉倉骨科診所就診情形與骨
    肉瘤之症狀十分相似，故乙○○於92年4 月14日投保系爭保
    險時，被上訴人極可能已有罹患骨肉瘤之疾病。臺北榮民總
    醫院函覆原審之鑑定意見含糊籠統，難以此論斷被上訴人於
    投保前是否已有罹患惡性淋巴瘤之疾病，被上訴人於投保時
    雖尚未經病理切片診斷確定罹患惡性淋巴瘤，然其投保前所
    拍攝Ｘ光片既已出現惡性淋巴瘤之病徵，足堪認定被上訴人
    於投保時已有罹患淋巴瘤之事實，上訴人依據保險法第127
    條規定，就是項疾病，縱不解除系爭保險契約，上訴人亦得
    拒絕給付保險金。
  (三)證人賴怡和於原審94年8月2日準備程序證稱，乙○○並未告
    知被上訴人有何異狀。原證四之招攬報告書係證人賴怡和及
    張恆瑞為幫助乙○○申請理賠而捏造，可見原證四之招攬報
    告書所載內容並非真實，不應採為裁判之依據。又本件招攬
    保險之業務員為訴外人賴怡和，並非訴外人張恆瑞，原審認
    定乙○○將被保險人骨折受傷之事實告知訴外人張恆瑞，其
    效力及於上訴人，認定事實係屬有誤。原審漏未斟酌上訴人
    所提出之錄音光碟之內容，率爾採納招攬報告書所載內容而
    認定乙○○並未違反據實告知義務，有判決不備理由之違法
    。
  (四)依據國泰安利防癌終身健康保險附約第21條約定癌症在家醫
    療金約定，被上訴人請求應以實際在家療養日數計算，而不
    得以實際住院最長日數240 天計算，上訴人抗辯被上訴人實
    際在家療養天數應為107天，故被上訴人僅請求214,000元部
    分為有理由（2000x107=0000000）。被上訴人於臺北榮民總
    醫院多次住院是否均係以癌症為直接原因或癌症所引起之併
    發症經醫師診斷有住院治療必要或實際上並無住院必要而僅
    係為療養而住院，顯有疑義，上訴人於原審聲請向臺北榮民
    總醫院函調被上訴人全部住院病歷資料，然原審以被上訴人
    之病況危急若非確實有住院必要，自無可能遠赴臺北榮民總
    醫院住院等臆測之詞，否准上訴人聲請調閱病歷之請求，顯
    有應調查證據未予調查之違法。
  (五)被上訴人主張門診醫療金48次，其中94年1月12日1次為住院
    中門診，被上訴人已就該日請求給付癌症住院醫療金，自不
    得重複請求。
  (六)依據國泰安利防癌終身健康保險附約第20條約定癌症外科手
    術醫療金約定，上訴人是否給付癌症手屬醫療保險金係以「
    全民健康保險醫療費用支付標準」為準則，而全民健康保險
    醫療費用支付標準，就導管植入手術係列於「其他治療方式
    」而非「手術篇」，故被上訴人於92年11月17日接受人工血
    管植入手術及93年7月7日接受人工血管移除手術，並非上開
    條款所定外科手術之範疇亦不得請求癌症手術醫療保險金。
三、原判決命上訴人應給付被上訴人甲○○2,153,000元，及其
    中811,600元部分，自93年3月19日起至清償日止，按年息10
    %計算之利息，及其中1,341,400元部分，自94年10月19日起
    至清償日止，按年息10%計算之利息。上訴人就其敗訴部分
    提起上訴，上訴聲明：(一)原判決不利於上訴人之部分廢棄；
    (二)前項廢棄部分，被上訴人在第一審之訴駁回；(三)第一、二
    審訴訟費用由被上訴人負擔。被上訴人答辯聲明為：(一)上訴
    駁回；(二)第一、二審訴訟費用由上訴人負擔。
四、本件不爭執之事項如下：
  (一)乙○○以其子即被上訴人甲○○為被保險人，於92年4 月14
    日簽訂保險契約，主約為國泰雙好還本終身保險，附約為安
    利防癌終身保險、金平安保險，全意住院醫療保險，全心住
    院日額醫療保險契約。
  (二)上訴人於92年12月16日發文解除契約。
  (三)被上訴人請求就安利防癌終身附約部分：罹癌保險金60,000
    元、癌症住院保險金960,000元、癌症門診醫療金94,000元
    之計算方法，上訴人不爭執。
  (四)被上訴人請求就全意住院醫療保險附約部分：給付住院日額
    每日1,300元部分，住院240 天，合計312,000元之計算方法
    ，上訴人不爭執。
  (五)被上訴人請求就全心住院日額醫療保險附約部分：住院日額
    醫療金，每次住院30天，前30天，每日1,000 元，超過30天
    部分，每日2,000元，合計393,000元部分、出院療養保險金
    ，每日500元，療養日數240 天，合計120,000元之計算方法
    ，上訴人不爭執。
  (六)被上訴人於92年3月11日起訴狀請求金額811,600元之計算方
    式及其金額，上訴人均不爭執。
  (七)被上訴人依據兩造簽訂之國泰雙好還本終身保險契約第15條
    之約定（原審卷第454頁），遲延利息為年息10%。
五、乙○○以其子即被上訴人甲○○為被保險人，於92年4 月14
    日與上訴人簽訂保險契約，保單號碼為0000000000，保險期
    間自92年4 月15日起至終身，主約為國泰雙好還本終身保險
    ，附約為安利防癌終身保險、金平安保險，全意住院醫療保
    險，全心住院日額醫療保險契約，為兩造所不爭執，可認是
    實。依據前開國泰雙好還本終身保險契約第7 條約定：「要
    保人或被保險人在訂立本契約時，對於本公司要保書書面詢
    問的告知事項應據實說明，如有故意隱匿，或因過失遺漏或
    為不實的說明，足以變更或減少本公司對於危險之估計者，
    本公司得解除契約，其保險事故發生後亦同。但危險的發生
    未基於其說明或未說明的事實時，不在此限。前項解除契約
    權，自本公司知有解除之原因後，經過一個月不行使而消滅
    ，或自契約開始日止，經過二年不行使而消滅。本公司解除
    契約時應通知要保人，如因要保人死亡、居住所不明，致通
    知不能送達時，本公司得將該項通知受益人。」（原審卷第
    452 頁），上訴人抗辯要保人乙○○於簽訂「國泰人壽保險
    股份有限公司人身保險要保書」時，對於上訴人書面詢問中
    之「最近2 個月」是否曾因受傷或生病接受醫師治療、診療
    或用藥？」勾選「否」一欄（原審卷第18頁），違反前開據
    實告知義務，系爭保險契約經上訴人合法解除等語，經查：
  (一)上訴人向黃勉倉骨科診所調被上訴人之病歷資料，作成調查
    報告發現被上訴人因左脛骨骨折、右手擦傷於92年2月7日求
    診（打石膏），92年2月10日、92年2月25日複診，92年3 月
    7日拆石膏（此時左膝關節僵硬，伴有發燒，DR.黃稱疑有骨
    髓炎），92年3月17日（左膝疼痛、腫脹、未作Ｘ光檢查
    ）、92年3月25日複診（左膝腫脹減輕，但關節活動不好）
    ，92年4月22日複診（患者有再跌倒，左膝腫脹），92年9月
    12日複診（作Ｘ光檢查，發現有異常，DR.黃將他轉診振興
    醫院），有調查報告表、黃勉倉醫師骨外科復建科診所之門
    診病歷在卷可稽（原審卷第90頁、第284至287頁），是乙○
    ○以被上訴人為被保險人，於92年4月14日與上訴人簽訂保
    險契約之前，被上訴人曾於92年2月7日因左脛骨骨折至骨科
    診所診療之事實，可以認定。
  (二)證人即被上訴人之父沈世玄證述略以：被上訴人是在92年2
    月7日在家中玩耍骨折，當時僅是小裂縫有上石膏，當時確
    實有告知業務員骨折情形，伊當時在場，被上訴人當時也在
    場玩耍，業務員有看到被上訴人健康的在跑，並告訴我們小
    孩跌倒是正常的，簽要保書時被上訴人的石膏已拆除等語（
    原審卷第362頁），核與承攬本件保險之業務員賴怡和親自
    書寫並交予上訴人之經理張恆瑞之招攬報告書記載之情形略
    以：「在場為被保險人本人及其兄長與要保人夫妻共四人，
    締約當時職詢問被保險人是否有健康異狀，要保人告知被保
    險人曾因玩耍激烈，隔日診斷X光片為左足骨裂痕，經打石
    膏已痊癒，在此同時見被保險人在客廳內奔跑玩耍，健康狀
    況良好，左足亦無異狀，又因時間已晚，是故告訴客戶先行
    簽名要保，此狀況待回公司自行填寫，‧‧‧茲因種種因素
    於繳交新契約時有所疏失，未把保險人之健康告知加以填寫
    。」互相符合（原審卷第45頁），足認要保人乙○○已向上
    訴人之業務員賴怡和盡告知義務。至證人賴怡和及張恆瑞否
    認要保人乙○○有告知被上訴人之健康情形，及上訴人提出
    錄音譯文證明證人賴怡和與張恆瑞至被上訴人家中提及渠等
    為幫助被上訴人申請理賠而捏造前開招攬保告書（原審卷第
    第374頁反面至376頁）等節，查證人賴怡和與張恆瑞與要保
    人乙○○是否有盡告知義務乙節存有利害關係，且該錄音係
    兩造於保險理賠糾紛過程中所錄，是尚難遽以證人賴怡和及
    張恆瑞之證言及該錄音譯文，為上訴人有利之認定。
  (三)綜上，上訴人辯以要保人乙○○於投保時違反據實告知義務
    ，為無足採，從而，上訴人以此發函解除系爭保險契約，不
    生解約之效力。
六、按保險契約訂立時，被保險人已在疾病或妊娠情況中者，保
    險人對是項疾病或分娩，不負給付保險金額之責任。保險法
    第127條定有明文。上訴人抗辯被上訴人罹患淋巴癌係屬投
    保時即已存在之疾病，其依據前開規定，對是項疾病不負給
    付保險金額之責任等語，查：
  (一)證人洪碩穗醫師證述略稱：對於腫瘤的判斷可由骨科醫師由
    Ｘ光片作初步判斷，但精密檢查仍須對發病組織作病理切片
    ，92年2月7日黃勉倉診所之Ｘ光片左脛骨上方骨頭是沒有異
    狀，3月25日同診所之Ｘ光片應是石膏拆除後，依其判斷股
    骨內側有輕微皮質骨被侵蝕現象，但侵蝕原因仍須病理切片
    作其他檢查再做判斷等語（原審卷第448至449頁），原審調
    查被上訴人92年11月間至臺北榮民總醫院診斷罹患淋巴瘤之
    病症是否可能導致其在92年2月間出現左脛骨骨折及左腳疼
    痛等情形，臺北榮民總醫院函覆略稱：「病童至本院時，是
    呈急性淋巴球白血病的狀態，但病童是由骨頸局部的惡性淋
    巴瘤惡化為白血病，還是自始就是急性淋巴球白血病，其主
    治醫師至目前還無法斷定；‧‧‧若病童自始即為惡性淋巴
    瘤，到來本院前1週至2週才惡化為白血病，但據悉病童在前
    幾家看病的診所、醫院並無照骨頭Ｘ光來推論此種狀況，故
    目前可說是苦於無證據來證明此事，若要證明此事只有從第
    一次的骨頭Ｘ光片，來嘗試解讀。」，有該院94年3月9日北
    總兒字第0940021673號函併附說明書可按（原審卷第317至3
    18頁），嗣原審檢送被上訴人於黃勉倉骨科診所所拍攝之Ｘ
    光片予臺北榮民總醫院進行鑑定，該院94年5月20日北總骨
    字第0940033241號函覆略以：「‧‧‧經查依所檢附之Ｘ光
    片，箭頭所指處係腳之拇指，並無骨折情形，亦無法判斷病
    患是否有皮質股侵蝕現象。另發生原因及拍攝當時是否已罹
    患惡性淋巴瘤乙節，均無法由Ｘ光片判別」（原審卷第318
    頁），臺北榮民總醫院復於94年8月1日以北總骨字第094003
    8330號函補充鑑定意見略以：「‧‧‧查依所附之Ｘ光片看
    來，病患無明顯皮質侵蝕現象；Ｘ光顯現骨小樑影像清晰。
    所詢病患如有皮質侵蝕現象，其發生原因為何？是否可能導
    致膝蓋疼痛？及病患於92年3月7日至92年10月2日持續膝痛
    是否與之後本院診斷為惡性淋巴瘤有關乙節？則無法判斷。
    另單由Ｘ光片是無法判斷是否為惡性淋巴瘤，切片為必須之
    診斷步驟。」（原審卷第366頁），據上可知，僅以被上訴
    人於黃勉倉骨科診所拍攝Ｘ光片，尚無法判斷被上訴人已罹
    患惡性淋巴瘤。
  (二)本院將被上訴人於臺北榮民總醫院病歷資料影本及黃勉倉骨
    科診所Ｘ光片送由財團法人長庚紀念醫院（林口）分院（下
    稱長庚林口醫院）鑑定，該院函覆略稱：「依據所附92年2
    月7日及3月25日之Ｘ光片判讀，沈君之膝部可能因惡性淋巴
    瘤侵蝕骨頭，於Ｘ光片中均已呈現左股骨末端外側皮質有被
    侵蝕之現象，另病患於3月7日至10月2日持續出現膝痛之徵
    狀，與日後臺北榮民總醫院診斷沈君罹患惡性淋巴瘤應有相
    關。」，又被上訴人聲請該院補充鑑定略稱：「前函所載病
    患膝蓋疼痛與榮民總醫院診斷罹患惡性淋巴瘤有相關，其相
    關性依據病患臨床症狀、Ｘ光片判讀，及病理檢查，兩者間
    應有約90%之相關性。臨床上從Ｘ光片看出骨頭有病變，若
    懷疑是骨頭腫瘤，診斷上仍需依據病患之病理組織切片檢查
    始可確定。」，有長庚林口醫院95年8月3日（95）長庚院法
    字第0709號函、95年12月8日（95）長庚院法字第0852號函
    在卷可稽（本院卷第75、97頁），證人丁○○醫師，即被上
    訴人由黃勉倉骨科診所轉診至振興醫院治療之住院醫師，證
    述略以：被上訴人來振興醫院治療時，情況蠻嚴重的，10月
    份整個檢查、切片、手術都是伊安排、執行，當時2次病理
    報告都無法確定是何種，普通檢驗還無法檢驗出來，要用特
    殊的螢光染色才做出判斷，被上訴人的症狀是腫痛、發燒，
    與一般的細菌感染的骨髓炎及其他疾病大同小異，很難判斷
    ，以被上訴人Ｘ光片判讀，診斷病情有骨髓炎及腫瘤兩種可
    能，10月有看到皮質骨侵蝕現象，都是骨髓炎及惡性腫瘤表
    現現象，無法確定，不能僅憑Ｘ光片判斷是惡性、良性或是
    任何疾病，還要依據病理切片，無法僅憑Ｘ光片判斷，如何
    有相關性，當時沒有頭緒的檢查，也沒辦法下正確的診斷，
    90%的相關性應該是看到病理結果往回推得之結果，被上訴
    人病症非常罕見，臺灣找不出幾個，10月份都無法看出，2
    月份如何看出為惡性淋巴瘤等語（本院卷第114至115反面）
    。
  (三)綜上，以被上訴人於黃勉倉骨科診所拍攝Ｘ光片無法判斷被
    上訴人罹患惡性淋巴瘤，被上訴人於92年10月間由黃勉倉骨
    科診所轉診至振興醫院，經病理檢查亦不能判定其罹患淋巴
    瘤，上訴人辯稱被上訴人罹患淋巴瘤係屬投保時即已存在之
    疾病，非屬有據，從而，上訴人主張依保險法第127 條規定
    ，對該項疾病不負給付保險金額之責任，不足可採。
七、被上訴人請求上訴人給付各項保險金額部分有無理由，茲分
    述如下：
  (一)安利防癌終身健康保險附約部分（參見原審卷第21至26頁）
    ：
    1.罹癌保險金：60,000元，被上訴人不爭執。
    2.癌症住院保險金：被上訴人於振興醫院住院28日，於臺北
      榮民總醫院住院212日，有各院診斷證明書在卷可稽（原
      審卷第39頁、第387頁反面至第388頁），可認是實，被上
      訴人住院臺北榮民總醫院是否均經醫師診斷有住院治療之
      必要乙節，長庚林口醫院函覆以：「依據所附病歷記載，
      沈君多次入住臺北榮民總醫院，均係因罹患之癌症抑或係
      併發症之病情，其歷次住院均係醫師診斷並有其必要性」
      等語明確（本院卷第75頁），係符合安利防癌終身健康保
      險附約第19條約定「被保險人於本附約保險責任開始後，
      經診斷確定罹患癌症，並於有效期間內，以癌症為直接原
      因或癌症所引起的併發症，經醫師或醫院診斷必須接受住
      院治療者」（參見原審卷第24頁），是以，被上訴人請求
      住院240日，每日4,000元，合計960,000元，係有理由。
    3.癌症在家醫療金：依據安利防癌終身健康保險附約第21條
      癌症在家醫療金之約定「被保險人於本附約保險責任開始
      後的有效期間內符合第19條約定接受住院治療出院在家療
      養者，本公司按實際在家療養日數以下表計算給付癌症在
      家療養保險金，但每次最長以實際接受癌症住院治療日數
      為限」（參見原審卷第24頁）。被上訴人分別於92年10月
      2日起至94年7月28日止，合計住院240天，以93年2月10日
      起至93年2月17日止住院8日，復於93年3月10日起至93年3
      月16日止住院7天，自93年2月17日起至93年3月10日止，
      相隔已有20日，揆之前開約定，以前次實際接受癌症住院
      治療日數計算在家療養日數，故為8日。又以93年4月21日
      起至93年4月26日止住院6日，復於93年5月12日起至93年6
      月4日止住院24天，自93年4月26日起至93年5月12日止，
      相隔已有17日，以前次實際接受癌症住院治療日數計算在
      家療養日數，故為6日。又以93年8月13日起至93年8月14
      日止住院2日，復於93年9月22日起至93年9月23日止住院2
      日，自93年8月14日起至93年9月22日止，相隔已有38日，
      以前次實際接受癌症住院治療日數計算在家療養日數，故
      為2日。93年9月22日起至93年9月23日住院2日、93年11月
      3日起至93年11月4日止住院2日、93年12月2日起至93年12
      月3日止住院2日、94年1月5日起至94年1月16日止住院12
      日、94年3月16日起至94年3月17日止住院2日、94年4月27
      日起至94年4月28日止住院2日、94年6月1日起至94年6月2
      日止住院2日、94年6月29日起至92年6月30日住院2日、94
      年7月27日起至94年7月28日止住院2日，合計被上訴人在
      家療養天數應為107天（參見原審卷第421頁），每日金額
      2,000元，故被上訴人請求214,000元，為有理由，逾此部
      分，為無理由。
    4.癌症門診醫療金：被上訴人主張門診醫療48次，每日2,00
      0元，有臺北榮民總醫院診斷證明書可稽（原審卷第389頁
      反面至第391頁），其中94年1月12日該次為住院中門診，
      被上訴人已就該日請求給付癌症住院醫療金，不得重複請
      求，是被上訴人請求94,000元，為有理由，逾此部分，為
      無理由。
    5.癌症手術醫療金：依據安利防癌終身健康保險附約第20條
      癌症外科手術醫療金約定「被保險人與本附約保險責任開
      始後，經診斷確定罹患癌症，並於有效期間內，以癌症為
      直接原因或癌症所引起之併發症，經醫師或醫院診斷必須
      接受外科手術者，每次外科手術本公司按下表計算給付癌
      症醫療保險金」（參見原審卷第24頁）。查：被上訴人實
      施人工血管植入手術，係施打化學藥物所用，為治療癌症
      所必須，亦即以治療癌症為直接原因而必須接受之外科手
      術，準此，被上訴人請求人工血管手術保險金2次，每次6
      0,000元，合計120,000元部分，為有理由。至於全民健康
      保險醫療費用支付標準，係全民健康保險醫療費用支付標
      準，與本件保險契約無涉。
    6.以上安利防癌終身健康保險附約之保險金額為1,448,000
      元
  (二)全益住院醫療保險附約部分（參見原審卷第27至32頁）：
    被上訴人住院240天，每日1,300元，合計為312,000元，上
    訴人不爭執。
  (三)全心住院日額醫療保險附約部分（參見原審卷第33至38頁）
    ：
    1.住院日額醫療金：被上訴人請求273,000元，上訴人不爭
      執。
    2.出院療養保險金120,000元，上訴人不爭執。
    3.以上全心住院日額醫療保險附約之保險金額為393,000元
      。
  (四)綜上，被上訴人依據兩造簽訂安利防癌終身附約、全意住院
    醫療保險附約、全心住院日額醫療保險附約，請求上訴人給
    付2,153,000 元（0000000＋312000＋393000＝0000000），
    及其中811,600元部分，自起訴狀繕本送達翌日即93年3月19
    日（原審卷第53頁）起至清償日止，按年息10% 計算之利息
    ，及其中1,341,400 元，自原審擴張訴之聲明狀送達他造之
    翌日即94年10月19日（原審卷第402 頁）起至清償日止，按
    年息10% 計算之利息，為有理由，應予准許，逾此部份，為
    無理由，應予駁回。
八、要保人乙○○於投保系爭保險契約時，未違反據實告知義務
    ，其主張依據系爭保險契約請求上訴人給付保險金額，係屬
    有據；被上訴人於投保系爭保險時，未證實罹患淋巴瘤，是
    以，上訴人主張依據保險法第127條規定，對該項疾病不負
    給付保險金額之責任，為無理由。
九、綜上所述，被上訴人本於保險契約之法律關係，請求上訴人
    給付保險金，為有理由，應予准許。是則，原審判命上訴人
    應給付被上訴人2,153,000元，及其中811,600元部分，自93
    年3月19日起至清償日止，按年息10%計算之利息，及其中1,
    341,400元，自94年10月19日起至清償日止，按年息10%計算
    之利息，於法並無不合。上訴意旨指摘原判決不當，求予廢
    棄改判，為無理由，應予駁回。
十、本件事證已臻明確，兩造其餘攻擊防禦方法及未經援用之舉
    證，經審酌與本件判決結果不生影響，不再一一論述，附此
    敘明。
十一、據上論結，本件上訴為無理由，依民事訴訟法第449條第1
      項、第78條，判決如主文。
中　　華　　民　　國　　96　　年 　　2　 　月　　7　　日
                      民事第二庭
                        審判長法  官 吳謙仁
                              法  官 蘇瑞華
                              法  官 李瓊蔭
正本係照原本作成。
如不服本判決，應於收受送達後20日內向本院提出上訴書狀，其
未表明上訴理由者，應於提出上訴後20日內向本院補提理由書狀
（均須按他造當事人之人數附繕本）上訴時應提出委任律師或具
有律師資格之人之委任狀；委任有律師資格者，另應附具律師資
格證書及釋明委任人與受任人有民事訴訟法第466條之1第1項但
書或第2項（詳附註）所定關係之釋明文書影本。
中　　華　　民　　國　　96　　年　　2 　　月　　8 　　日
　　　　　　　　　　　　　　　書記官 王才生
附註：
民事訴訟法第466條之1（第1項、第2項）：
對於第二審判決上訴，上訴人應委任律師為訴訟代理人。但上訴
人或其他法定代理人具有律師資格者，不在此限。
上訴人之配偶、三親等內之血親、二親等內之姻親，或上訴人為
法人、中央或地方機關時，其所屬專任人員具有律師資格並經法
院認為適當者，亦得為第三審訴訟代理人。
